# 疫情期间社保减免是否作为经常性损益

提问人：xychen02 时间：2021-01-23 15:32:00
请教陈版主，疫情期间社保、水电费减免是否作为经常性损益？

回答人：chenyiwei
目前可能存在这方面的窗口指导意见，但鉴于与非经常性损益的定义和特征存在一定差异，故如果拟采用该种处理意见的，建议先与交易所、证监局等监管机构沟通，取得其认可。